【裁判字號】    98,台上,6499
【裁判日期】    981105
【裁判案由】    違反槍砲彈藥刀械管制條例
【裁判全文】
最高法院刑事判決            九十八年度台上字第六四九九號
上  訴  人    甲○○
              乙○○
上列上訴人等因違反槍砲彈藥刀械管制條例案件，不服台灣高等
法院中華民國九十六年八月二十三日第二審判決（九十六年度上
訴字第二五七０號，起訴案號：台灣台北地方法院檢察署九十六
年度偵字第二三一八號），提起上訴，本院判決如下：
    主  文
上訴駁回。
    理  由
按刑事訴訟法第三百七十七條規定，上訴於第三審法院，非以判
決違背法令為理由，不得為之。是提起第三審上訴，應以原判決
違背法令為理由，係屬法定要件。如果上訴理由書狀並未依據卷
內訴訟資料，具體指摘原判決不適用何種法則或如何適用不當，
或所指摘原判決違法情事，顯與法律規定得為第三審上訴理由之
違法情形，不相適合時，均應認其上訴為違背法律上之程式，予
以駁回。本件原判決依憑上訴人甲○○與乙○○之自白、證人林
耿生之證言、內政部警政署刑事警察局（下稱刑事警察局）鑑定
書及扣案如原判決附表一、二所示之物等證據資料，資以認定上
訴人二人有其事實欄所載之犯行，已詳敘所憑之證據與認定之理
由。因而撤銷第一審之科刑判決，改判依想像競合犯關係從一重
仍論處甲○○未經許可，製造槍砲之主要組成零件罪刑，乙○○
未經許可，製造可發射子彈具有殺傷力之改造手槍罪刑（均處有
期徒刑）。從形式上觀察，並無足以影響判決結果之違法情形存
在。甲○○上訴意旨略以：原判決認定附表一編號９之改造槍管
為七支，然理由欄記載經刑事警察局鑑定結果，其中七支為公告
之槍砲主要組成零件，另三支為半成品，非槍砲主要組成零件，
似認共有十支，互有矛盾，又未說明刑事警察局以何標準鑑定扣
案四支槍管為槍砲主要組成零件，且祇有二支槍管組裝於仿FN手
槍上，其餘二支是否亦能組裝，未經鑑定，有判決理由矛盾及調
查職責未盡之違法；扣案改造子彈經鑑定均不具殺傷力，即非槍
砲彈藥刀械管制條例第十二條所稱之子彈，遽予論罪科刑，亦嫌
速斷云云。乙○○上訴意旨略稱：乙○○年幼無知，因經濟艱困
，始鋌而走險，犯下重刑，犯後懊悔不已，請從輕量刑云云。惟
查：（一）卷附刑事警察局之鑑定書與原判決附表一編號９均記
載扣案槍管合計七支，經鑑定結果，其中四支為槍砲主要組成零
件，餘三支非槍砲主要組成零件。故原判決理由一所載：「鑑定
結果，確認其中七支成品屬內政部公告之槍砲主要組成零件」等
語中之「七支」，顯係文字上之誤植，得經原審法院裁定更正，
尚不得據此為原判決違法之論據。扣案四支槍管經鑑定機關鑑定
結果，均屬槍砲主要組成零件，原判決予以採信，並已敘明其理
由，核屬事實審採證、認事之適法職權行使，要無違法可言。又
原判決係認定甲○○製造並已出售給乙○○轉售予他人之子彈具
有殺傷力，非指扣案尚未製造完成之子彈具有殺傷力，甲○○上
揭上訴意旨，顯非依據卷內訴訟資料指摘，不得據為適法之第三
審上訴理由。甲○○其餘上訴意旨，就原判決理由已明白論斷之
事項及採證、認事之適法職權行使，專憑己見，任意指為違法，
自不足據以辨認原判決此部分已具備違背法令之形式。（二）乙
○○上訴意旨，僅以其年幼無知，因經濟艱困，始鋌而走險，犯
下重刑，犯後懊悔不已，請從輕量刑為唯一理由，而於原判決究
如何違背法令，並無一語敘及，亦屬違背法律上之程式。綜上所
述，應認上訴人二人之上訴均違背法律上之程式，予以駁回。
據上論結，應依刑事訴訟法第三百九十五條前段，判決如主文。
中    華    民    國  九十八  年   十一   月    五    日
                      最高法院刑事第十三庭
                          審判長法官  賴  忠  星
                                法官  呂  丹  玉
                                法官  吳      燦
                                法官  施  俊  堯
                                法官  蔡  名  曜
      本件正本證明與原本無異
                                      書  記  官
中    華    民    國  九十八  年   十一   月    十    日
                                                Ａ


司法院資訊處製作；財團法人民間司法改革基金會備份。
